【裁判字號】    98,交聲,2437
【裁判日期】    980731
【裁判案由】    違反道路交通管理處罰條例聲明異議
【裁判全文】
臺灣臺北地方法院交通事件裁定        98年度交聲字第2437號
原處分機關  臺北市交通事件裁決所
異  議  人
即受處分人  海隆股份有限公司
上列異議人即受處分人因違反道路交通管理處罰條例案件，對於
臺北市交通事件裁決所98年7月1日所為之處分（原處分案號：北
市裁罰字第裁22-CG0000000號），聲明異議，本院裁定如下：
    主      文
異議駁回。
    理      由
一、按汽車駕駛人，駕駛汽車有行車速度，超過規定之最高時速
    60公里以上之情形者，處新臺幣（下同）6,000元以上24,00
    0元以下罰鍰，並當場禁止其駕駛，及吊扣汽車牌照3個月，
    暨應記違規點數3點，道路交通管理處罰條例第43條第1項第
    2款、第4項、第63條第1項第3款分別定有明文。是汽車所有
    人如有其駕駛人駕駛汽車行車速度超過規定之最高時速60公
    里以上未滿80公里之違規行為經警舉發，且已於舉發通知單
    所載應到案日期前提出申訴，經交通裁決主管機關調查後仍
    認定前揭違規行為屬實者，依道路交通管理處罰條例第43條
    第4項、違反道路交通管理事件統一裁罰基準及處理細則（
    下稱處理細則）第44條第1項及違反道路交通管理事件統一
    裁罰基準表（下稱基準表）之規定，應對該汽車所有人處以
    吊扣汽車牌照3個月之處罰。
二、本件異議人即受處分人海隆股份有限公司所有車號6958-QY
    自用一般小客車，其駕駛人於民國98年5月19日11時5分許，
    行經台61線18.1公里速限時速80公里之路段，經設置於該處
    之雷達測速照相設備儀器拍照採證，嗣並經臺北縣政府警察
    局交通大隊員警以受處分人有「限速80公里、經測時速142
    公里、超速62公里、60公里以上未滿80公里」、「駕駛人行
    車速度超過規定之最高時速60公里以上（處車主）」之違規
    行為為由，分別依違反道路交通管理處罰條例第43條第1項
    第2款、第43條第4項之規定逕行舉發。受處分人對於後者之
    處罰不服，提出申訴，經原處分機關調查結果，仍認受處分
    人確有「駕駛人行車速度超過規定之最高時速60公里以上（
    處車主）」之違規行為，乃依道路交通管理處罰條例第43條
    第4項、處理細則第44條第1項暨基準表之規定，於98年7月1
    日以北市裁罰字第裁22-CG0000000號裁決書裁罰受處分人吊
    扣汽車牌照3個月在案。
三、受處分人聲明異議意旨略以：罰鍰與吊扣證照為行政機關剝
    奪與限制或禁止人民財產權之重要手段，行政機關擁有裁量
    權，裁量權並非全然絕對或漫無限制，仍應就有利與不利事
    實一併審酌，並應遵守禁止雙重評價與微罪不舉之便宜主義
    。本件伊既已對於舉發事實承認無訛，且已依限到案並繳納
    罰鍰8,000元，可歸責之程度已較低，依從輕原則考量，請
    免除吊扣汽車牌照之處分，又行為人係受僱於公司從事駕駛
    之人員，一家生計靠行為人之收入賴以維生，一旦遭吊扣汽
    車牌照3個月，將影響全家生計，本件違反行政作為義務之
    行為，既已處以罰鍰，從一重處罰以足達成行政目的，即不
    得再就他種行政罰併為處罰，為此聲明異議，請求撤銷原處
    分等語。
四、經查，受處分人對其車輛之駕駛人於前揭時間，駕駛上開車
    輛行經台61線18.1公里處速限時速80公里之路段，經設置於
    該處之雷達測速照相設備儀器拍照採證等事實，並不爭執，
    並有舉發照片在卷可稽。依該雷達測速儀照相設備拍攝之照
    片以觀，該駕駛人駕車行經該處時，經偵測其車速為時速14
    2公里，受處分人對於上開違規超速60公里以上未滿80公里
    之事實，亦坦承在卷，此觀其就罰鍰8,000元之處分業已繳
    納結案一節，益徵明確。受處分人既有超速60公里以上未滿
    80公里之違規行為，依法自應依道路交通管理處罰條例第43
    條第1項第2款、第4項、第63條第1項第3款及基準表之規定
    ，處以罰鍰8,000元及記違規點數3點，暨吊扣汽車牌照3個
    月。又上開超速60公里以上之違規行為，裁決機關依法均應
    依上開條例及基準表之規定，對車輛所有人裁處吊扣汽車牌
    照3個月之處罰，此乃依法行政之表現，而無其他斟酌置喙
    之餘地，受處分人陳稱若遭吊扣牌照將影響生計云云，亦不
    足為據；且立法機關就前揭超速60公里以上嚴重超速，而影
    響交通安全之違規行為，既先於道路交通管理處罰條例第43
    條第1項第2款規定應處以6,000元以上24,000元以下罰鍰，
    復別於其他超速情況較為輕微之超速行為，而再於同條第4
    項規定應同時處以吊扣汽車牌照3個月，足見此乃立法者本
    於其立法目的之考量所為之處罰規定，自無所謂行政機關雙
    重評價之問題，更無受處分人所謂行政機關應依「微罪不舉
    」原則審酌衡量之可言。受處分人前揭所辯，尚屬誤解，均
    不足採。本件事證明確，受處分人違規行為堪以認定，應依
    法論科。
五、綜上所述，受處分人確有駕駛車輛行車速度，超過規定之最
    高時速60公里以上未滿80公里之違規行為，從而原處分機關
    依道路交通管理處罰條例第43條第4項、處理細則第44條第1
    項暨基準表之規定，裁處受處分人吊扣汽車牌照3個月，核
    無違誤。本件受處分人之異議為無理由，自應裁定將其異議
    駁回。
據上論斷，應依道路交通案件處理辦法第19條，裁定如主文。
中    華    民    國    98    年    7     月    31    日
                  交通法庭法  官  林庚棟
以上正本證明與原本無異。
如不服本裁定，應於送達後5日內向本院提出抗告狀。
                          書記官  殷玉芬
中    華    民    國    98    年    8     月    3     日


司法院資訊處製作；財團法人民間司法改革基金會備份。
